【裁判字號】    90,交易,834
【裁判日期】    901231
【裁判案由】    公共危險
【裁判全文】
臺灣臺中地方法院刑事判決                          九十年度交易字第八三四號
    公  訴  人  臺灣台中地方法院檢察署檢察官
    被      告  乙○○
右列被告因公共危險案件，經檢察官聲請簡易判決處刑（九十年度偵字第一九八八三
號），經本院臺中簡易庭認不宜以簡易判決處刑，而改依通常程序審理，本院判決如
左：
    主  文
乙○○服用酒類，不能安全駕駛動力交通工具而駕駛，處拘役參拾日，如易科罰金，
以參佰元折算壹日。緩刑貳年。
    事  實
一、乙○○於民國九十年十月二十七日上午八時許，在台中市第一廣場ＫＴＶ與友人
    飲用啤酒後，明知服用酒類後已達不能安全騎乘機車等動力交通工具之程度，仍
    自行騎乘車牌號碼ＩＤＬ─七七六號重機車，沿台中市○○○路往美村路方向行
    駛，於同日上午八時二十五分許，行經台中市○○路與五權西路口時，不慎撞擊
    由楊嘉榮所駕駛之車牌號碼Ｈ九─八五七七號自小客車。嗣經警前往處理時測得
    乙○○酒後吐氣所含酒精成份每公升高達０．四二毫克後，始得知上情。
二、案經台中市警察局第一分局報請臺灣臺中地方法院檢察署檢察官偵查，經聲請簡
    易判決處刑，經本院臺中簡易庭認不宜以簡易判決處刑，而改依通常程序審理。
    理  由
一、訊據被告乙○○對於右揭事地肇事之事實固直承不諱，惟矢口否認有何公共危險
    之犯行，辯稱：飲酒對於其開車之注意力並無影響云云。經查，右揭事實業據被
    害人楊嘉榮於警訊時指述，及證人即警員許甲○○於本院審理時證述各在卷，並
    有道路交通事故調查報告表一份附卷可稽，而被告酒後吐氣所含酒精成份每公升
    高達０．四二毫克，亦有測試報告一紙可憑。次按刑法第一百八十五條之三之服
    用酒類致不能安全駕駛動力交通工具罪，其立法目的乃在藉抽象危險犯之構成要
    件，以嚇阻酒後駕車危害道路交通安全。而就醫學文獻所知，單次飲用酒精後之
    生理、心理變化，主要與代謝酒精的兩種主要酵素乙醇去氫脢（簡稱ＡＤＨ）及
    乙醛去氫脢（簡竭ＡＬＤＨ）有關，ＡＤＨ作用乃將血液內之乙醇代謝為乙醛，
    因而決定酒精代謝之快慢，而ＡＬＤＨ則再將產生之乙醛進一步代謝，最後成為
    其他碳水化合物，而「飲酒後會產生臉潮紅、頭痛、心跳加速等自主神經系統亢
奮現象，主要乃與乙醛在血液中蓄積的程度有關」。雖然ＡＬＤＨ的代謝功能會
    因個人體質而有所差異，故每個人飲酒後之生理反應不同，惟ＡＤＨ則個別差異
    不大，因此同種族間之酒精清除率相近，一般而言飲用同量酒精後對每個人之身
    體影響應屬類似，故依血中酒精濃度得判定酒精對於人體影響之程度，當血中酒
    精濃度於呼氣濃度值達每公升０‧二五毫克時，將造成飲酒者輕度協調功能降低
    ；而呼氣濃度值達每公升０‧四０至０．五０毫克時肇事率為平常之六至七倍（
    參看行政院國軍退除役官兵輔導委員會臺北榮民總醫院八十八年八月五日（八八
    ）北總內字第二六八六八號函、及中央警察大學交通學系暨交通管理研究所蔡中
    志教授之研究報告─酒精濃度與肇率之關係一文）。被告駕車時之呼氣酒精濃度
    既已達每公升０‧四二毫克，其肇事率為平常之六至七倍，其復與他人車輛發生
    碰撞，堪認其駕車時確已達不能安全駕駛動力交通工具之程度甚明。被告所辯無
    非事後卸責之詞，不足採信。本件事證明確，被告犯行堪以認定。
二、核被告所為，係犯刑法第一百八十五條之三之公共危險罪。爰審酌被告罔顧道路
    交通安全酒醉駕車而危害公共安全，惟念其甫滿十八歲，年紀尚輕，其呼氣酒精
    濃度、犯罪後態度等一切情狀，量處如主文所示之刑，並諭知易科罰金之折算標
    準，以資懲儆。末查被告未曾受有期徒刑以上刑之宣告，有臺灣高等法院被告全
    國前案紀錄表在卷可按，被告年紀甫滿十八歲，年輕識淺，因一時失慮，偶罹刑
    典，經此刑之宣告後，應知警惕而無再犯之虞，本院認被告所宣告之刑，以暫不
    執行為適當，併諭知緩刑二年，以啟自新。
據上論斷應依刑事訴訟法第四百五十二條、第二百九十九條第一項前段，刑法第一百
八十五條之三、第四十一條第一項前段、第七十四條第一款，罰金罰鍰提高標準條例
第二條，判決如主文。
中      華      民      國      九十    年    十二    月      三十一    日
                                    臺灣臺中地方法院交通法庭
                                        法  官    張  國  華
右正本證明與原本無異。
如不服本判決，應於送達後十日內向本院提出上訴狀（須附繕本），上訴於
臺灣高等法院臺中分院。
                                        書記官
中      華      民      國      九十    年    十二    月      三十一    日
附錄本案論罪科刑法條全文：
刑法第一百八十五條之三：
服用毒品、麻醉藥品、酒類或其他相類之物，不能安全駕駛動力交通工具而駕駛者，
處一年以下有期徒刑、拘役或三萬元以下罰金。


司法院資訊處製作；財團法人民間司法改革基金會備份。
